【裁判字號】    88,訴,762
【裁判日期】    900322
【裁判案由】    損害賠償
【裁判全文】
臺灣新竹地方法院民事判決  八十八年度訴字第七六二號
    原      告  甲○○
    訴訟代理人  陳景新律師
                乙○○
    被      告  丙○○
    訴訟代理人  鄭勵堅律師
右當事人間損害賠償事件，由本院刑事庭移送前來，本院判決如左：
    主    文
原告之訴及假執行之聲請均駁回。
訴訟費用由原告負擔。
    事  實
甲、原告方面：
壹、聲明：
一、被告應給付原告新台幣（下同）九十萬元及自民國（下同）八十九年二月八日起
    至清償日止按年利率百分之五計算之利息。
二、訴訟費用由被告負擔。
三、第一項判決原告願供擔保請准宣告假執行。
貳、陳述：
一、查被告受原告委託，代向訴外人楊石松催討三百三十九萬六千元欠款，經被告與
    楊某以一百八十萬元達成和解，由楊某簽發面額二十萬元支票及一百六十萬元本
    票各一紙交被告收執，則和解後，原告與楊某間僅存在票據之債權債務關係，而
    票據為有價證券，票據權利人必須依票據行使權利，故若未能持有票據，自無從
    行使權利，特先予敘明。
二、按「受任人應將委任事務進行之狀況，報告委任人，委任關係終止時，應明確報
    告其本末」（民法第五四○條）、「受任人因處理委任事務，所收取之金錢，物
    品及孳息，應交付於委任人」（民法第五四一條第一項）、「受任人為自己之利
    益，使用應交付於委任人之金錢，或使用應為委任人之利益而使用之金錢者，應
    自使用之日起，支付利息。如有損害，並應賠償」（民法第五四二條）、「受任
    人應受報酬者，除契約另有訂定外，非於委任關係終止及為明確報告本末後，不
    得請求給付」（民法第五四八條第一項）。查被告受原告委託向楊石松催討欠款
    ，雙方約定五五分帳，即由原告自取回之債款中將一半作為被告之報酬。詎被告
    與楊某和解後，並未將和解內容據實以報，將取得之二十萬元支票佯稱為現金，
    並稱已先交給其兄弟使用，又稱其餘三一九萬六千元以三成處理得款「一一三萬
    元」（實際為一六○萬元），但遲未交付原告，嗣因原告催討甚急，被告始於八
    十七年三月二十日持一本五十張已填載發票日期及蓋妥發票章之空白支票交予原
    告，稱係其做鋁門窗之朋友因停業未再使用，可先借予原告使用，原告經照會付
    款銀行得悉其信用正常後，乃簽發使用三十多張，詎票載發票日屆至原告擬存款
    予以兌現時，付款銀行竟稱已遭掛失止付，始陸續查悉被告犯行。
三、次按「因故意或過失，不法侵害他人之權利者，負損害賠償責任，故意以背於善
    良風俗之方法，加損害於他人者，亦同，違反保護他人之法律者，推定其有過失
    」（民法第一八四條第一、二項）又「負損害賠償責任者除法律另有規定或契約
    另有訂定外，應回復他方損害發生前之原狀。因回復原狀而應給付金錢者，自損
    害發生時起，加給利息。」（民法二一三條）、應回復原狀者，如經債權人定相
    當期限催告後，逾期不為回復時，債權人得請求以金錢賠償其損害。（民法第二
    一四條）、「不能回復原狀或回復顯有重大困難者，應以金錢賠償其損害。」（
    民法第二一五條）查被告侵占系爭一百六十萬元本票之犯行固經法院判刑確定，
    唯被告為推卸侵占犯行，矢口否認持有系爭本票，則被告必不肯依判決交出系爭
    本票，原告原請求被告交付系爭本票，但被告為卸免刑責一再否認持有系爭本票
    ，為免執行無著，原告特依民法第二一四條「應回復原狀者，如經債權人定相當
    期限催告後，逾期不為回復時，債權人得請求以金錢賠償其損害」之規定，於八
    十九年一月二十八日庭呈之準備書狀(2)上載明，以該準備書狀繕本之送達，作為
    通知被告於十日內回復原狀（交付系爭本票）之意思表示，若逾期被告仍未交付
    系爭本票，即訴請被告給付原告應得之金錢九十萬元及法定遲延利息，查被告於
    八十九年一月二十八日接獲準備書狀繕本之送達後，迄未交付系爭本票，原告自
    得請求被告以金錢賠償損害。經查：
（一）被告向訴外人楊石松收取之二十萬元支票，業經其兌領花用，其中十萬元依民
      法第五四一條第一項規定應交付於原告。
（二）按票據為完全之有價證券，其權利之行使或處分，必須占有證券。票據亦為金
      錢證券，為以一定金錢之給付為標的之證券（票據法第二十四條、第一二○條
      、第一二五條參照），故票據具有金錢價值殆無疑義，而本票為票據之一種，
      自係具有金錢價值之有價證券，其權利之行使或處分必須占有本票，經查本件
      系爭本票，被告自訴外人楊石松取得後，自應依民法第五四一條第一項規定交
      付於原告，卻侵占入己，致原告無法對楊石松行使票據權利，原告自得依民法
      第五四四條或民法第一百八十四條第一項前段規定，向被告請求損害賠償。而
      被告為圖卸免刑責，一再否認持有系爭本票，如被告已將系爭本票湮滅，無法
      回復原狀，被告自應依民法第二一五條規定，以金錢八十萬元賠償原告之損害
      ；如被告雖未將系爭本票湮滅，但不肯交還，亦經原告於八十九年一月二十八
      日以庭呈之準備書狀繕本之交付，作為通知被告應於十日內回復原狀（交付本
      票）之意思表示，現被告仍未交付，原告自得依民法第二一四條規定請求被告
      以金錢賠償原告所受之八十萬元損害。
四、被告將訴外人楊石松交付之二十萬元兌領花用之事實，業經被告及楊石松在新竹
    地檢署八十七年偵續字第一○三號本院八十八年度易字第四四八號被告背信案件
    供承在卷，被告雖否認侵占系爭一百六十萬元本票，但被告侵占犯行業經台灣高
    等法院八十八年度上易字第五一一七號背信案判決被告有罪確定在案。且查：
（一）楊石松供陳被告有收到系爭本票，被告亦兩度自白有收到系爭本票（參照新竹
      地檢署八十七年七月六日及八十七年七月二十二日訊問筆錄）。
（二）原告既否認收到被告交付之系爭本票，則被告自應就交付之事實負舉證責任。
（三）若原告有自被告處收受系爭本票，自可逕持系爭本票行使權利，何須大費周章
      捨易求難，提起民、刑事訴訟？
（四）因被告遲未將系爭本票交予原告，經原告一再催討，被告始於八十七年三月二
      十日持一本五十張已填載發票日期及蓋妥發票章之空白支票交予原告，稱係其
      做鋁門窗之朋友因停業未再使用，可先借予原告使用，原告乃簽發使用三十餘
      張，詎八十七年五月票載發票日屆至原告擬存款予以兌現時，付款銀行竟稱上
      開系爭支票已遭掛失止付，經向被告查詢，被告未作交待，原告遂於八十七年
      六月十六日提出刑事告訴，而被告竊盜空白支票之犯行，亦經台灣苗栗地方法
      院八十八年度易字第一七三號審理在案，在該案審理中，原告及訴外人陳斌皆
      曾應傳到庭陳證，陳斌於八十九年六月一日供陳伊亦曾收到被告交付之空白支
      票。
（五）被告及訴外人楊石松供稱，系爭本票之到期日為八十七年十二月三十日，因原
      告於到期日前即提出刑事告訴，被告為卸免刑責始否認持有系爭本票，自亦不
      敢持系爭本票行使權利。
參、證物：提出台灣高等法院八十八年度上易字第五一一七號刑事判決書影本乙分為
    證。
乙、被告方面：
壹、聲明：
一、 原告之訴駁回。
二、 訴訟費用由原告負擔。
三、 如受不利之判決，被告願供擔保請准宣告免為假執行。
貳、陳述：
一、本件刑事部分被告確遭受冤枉，請勿受刑事判決之影響 。
二、按當事人主張有利於己之事實者，就其事實有舉證之責任，民事訴訟法第二百七
    十七條定有明文。又民事訴訟如係由原告主張權利者，應先由原告負舉證之責，
    若原告先不能舉證，以證實自己主張之事實為真實，則被告就其抗辯事實，即令
    不能舉證，或其所舉證據尚有疵累，亦應駁回原告之請求，最高法院七十二年台
    上字第二五一六號著有判決。
三、本件被告否認原告之主張，請原告舉證證明被告現仍持有系爭本票，若原告不能
    證明，則依前開規定與判決意旨，原告之主張無證據證明，自應受敗訴之判決。
四、本件在刑事侵占罪部分，被告確係遭受冤枉，蓋從偵查至審判，原告均未能舉證
    證明被告仍持有系爭本票，而有侵占係爭本票，且被告侵占本票，並無實質上之
    意義，因刑事庭之誤判，被告已另循合法途徑救濟。
五、請命原告舉證證明本票之金額為何？本票號碼為何？真正之到期日為何？請曉諭
    原告舉證之，蓋若不明確，其之主張本有疑問。
六、又刑事訴訟法第五百零四條 (舊，現為第五百條)，所謂應以刑事判決所認定之
    事實為據者，係指附帶民事訴訟之判決而言，如附帶民事訴訟經移送於民事庭後
    ，即為獨立民事訴訟，其裁判不受刑事判決認定事實之拘束，最高法院四十八年
    台上字第七一三號著有判例，因此，本件請依據證據法則，命令原告舉證，則本
    件原告根本無法舉證被告有侵占系爭本票，請依法駁回原告之訴，以正法理。
七、本件刑事部分，係法院之誤判，被告已另行請求救濟外，早也已對原告提出誣告
    之刑事告訴，現由檢察官偵辦中，本件並無任何證據足以證明被告侵占系爭本票
    ，亦即並不能證明系爭本票仍由被告持有狀態。
八、如若侵占本票，則仍須透過法院強制執行，始能實現，如發票人無任何資產，則
    根本不能實現債權，刑事部分，發票人楊石松已證明無任何人對其主張本票權利
    ，且其已死亡，亦無任何資產可還債，如此有利於被告之證詞，竟然法院刑事承
    審法官不予理會，法理情何在？
九、又原告追加之九十萬元之請求部分，被告否認之，請原告舉證證明其九十萬元係
    如何計算，如何證明？若不能證明，則請駁回之。
十、被告否認認原告之主張，原告有損害賠償之主張並不實在，本件楊石松並無任何
    資產，若有，請原告舉證，原告持有本票，亦根本無法實現債權，原告根本無任
    何之損害。若有損害，亦請其舉證證明。
十一、本件原告之主張損害賠償，並不實在，蓋本件原告如持有系爭本票，並不表示
      其即持有本票所示之金額，本票即等於債權之一憑證而已，而本件債務人楊石
      松其坦承負債於原告，無論有無本票，均不影響債權之存在，因之，原告之主
      張民法第二百十四條之以金錢賠償損害，此並不實在，嚴格言之，此金錢賠償
      之損害並非本票金額之損害，原告之主張並不實在。
十二、本件迄今，原告對於楊石松之債權仍存在，並不因楊石松已死亡而消失，除非
      其無繼承人，全案僅為原告與其訴訟代理人片面之詞，請依證據法則，持平判
      斷，依法駁回原告之訴，以張正義。
十三、台灣苗栗地方法院檢察署檢察官撤回起訴書，於台灣苗栗地方法院八十八年度
      易字第一七三號案，蒞庭檢察官承認起訴錯誤，乃撤回起訴對被告竊盜之起訴
      。
十四、本件原告及其訴訟代理人之事實與法律上之主張全屬不實，按債務人楊石松雖
      簽發本票，唯其對原告之金錢借款債務仍存在，本票僅為債務人借款之擔保而
      已，且楊石松之債務並未隨之移轉至被告處，且本票仍須執行方能實現，若本
      票無法實現債權，形同白紙，原告之債權仍然存在，此係法學之基本原理，原
      告將其債務人之債轉嫁至被告身上，此主張顯與法學之基本原則相違而不實在
      ，按「履行債務則須給付一定之標的物，不能以書立將來給付之票據，即為履
      行完畢。」最高法院十八年上字第七六Ｏ號著有判例，本件原告之主張與前揭
      判例有違，且債務人楊石松已證明被告未持本票向其索償，且本件原告對楊石
      松之債權仍存在，不因其死亡而消減。
十五、又受任人因處理委任事務有過失，或因逾越權限之行為所生之損害，對於委任
      人應有賠償之責，民法第五百四十四條固有規定，該規定損害賠償之前提條件
      為一、處理委任事務有過失二、因逾越權限之行為所生損害，本件被告並無過
      失，且未逾越權限，若有，請命原告舉證，又此項損害應係指有過失或越權所
      致之損害，觀諸本件應非指楊石松之債務，原告之主張顯有不實，又原告所主
      張侵權行為損害賠償云云，此部分被告否認之，請命原告舉證證明被告侵害原
      告何種權益？若原告係主張侵害其對楊石松之債權，此之主張應不實在，原告
      對楊石松之債權仍存在，此觀諸前開最高法院之判例可知。
十六、又被告所收受之二十萬元，係原告所同意，若原告未同意被告何敢存入自己帳
      號？且被告確有代原告出面協商，已將系爭本票交付原告收受，被告已完成任
      務，原告之主張顯然不實。應駁回原告之訴。
丙、本院依職權調閱台灣苗栗地方法院八十八年度易字第一七三號被告竊盜案件全卷
    、台灣高等法院八十八年上易字第五一一七號被告侵害案件全卷。
     理   由
一、按訴狀送達後，原告固不得將原訴變更或追加他訴，但請求之基礎事實同一者不
    在此限，民事訴訟法第二百五十五條第二款定有明文。查本件原告原先訴之聲明
    係請求被告應將楊石松所簽發面額新台幣一百六十萬元，到期日八十七年十二月
    三十日之本票一紙交付原告。嗣因被告否認持有系爭本票，原告遂依民法第二一
    四條「應回復原狀者，如經債權人定相當期限催告後，逾期不為回復時，債權人
    得請求以金錢賠償其損害」之規定，以八十九年一月二十八日之準備書狀繕本之
    送達，作為通知被告於十日內回復原狀（交付系爭本票）之意思表示，經逾期被
    告仍未交付系爭本票後，並追加請求被告給付己兌現二十萬元支票中之十萬元而
    將聲明改為被告應給付原告九十萬元及法定遲延利息，其請求之基礎事實仍與原
    告起訴時所主張「被告受原告委託，代向訴外人楊石松催討三百三十九萬六千元
    欠款，雙方約定五五分帳，即由原告自取回之債款中將一半作為被告之報酬。
    詎被告經被告與楊某以一百八十萬元達成和解，由楊某簽發面額二十萬元支票及
    一百六十萬元本票各一紙交被告收執，被告兌現該支票二十萬元後，自行侵占該
    系爭本票」之基礎事實同，自符合民事訴訟法第二百五十五條規定而得追加、以
    他項聲明代替最初之聲明，合先敘明。
二、本件原告起訴主張：被告受原告委託，代向訴外人楊石松催討三百三十九萬六千
    元欠款，雙方約定五五分帳，即由原告自取回之債款中將一半作為被告之報酬。
    詎被告經被告與楊某以一百八十萬元達成和解，由楊某簽發面額二十萬元支票及
    一百六十萬元本票各一紙交被告收執，被告兌現該支票二十萬元後，自行侵占該
    一百六十萬元本票（下稱系爭本票），拒不交給原告。嗣因原告催討甚急，被告
    始於八十七年三月二十日持一本五十張已填載發票日期及蓋妥發票章之空白支票
    交予原告，稱係其做鋁門窗之朋友因停業未再使用，可先借予原告使用，原告經
    照會付款銀行得悉其信用正常後，乃簽發使用三十多張，詎票載發票日屆至原告
    擬存款予以兌現時，付款銀行竟稱已遭掛失止付，始陸續查悉被告犯行。經原告
    催告請被告交出該本票後，被告拒不交出，爰依侵權行為、委任法律關係，依民
    法第二百十四條規定，請求被告賠償原告所受損害九十萬元。被告則以台灣苗栗
    地方法院檢察署已撤回對被告起訴竊盜之訴訟；被告侵占案件遭判刑乃蒙受冤屈
    ；系爭本票業已交予原告；又被告所收受之二十萬元支票，係原告所同意被告入
    被告之帳號；否認八十七年三月間有交空白支票五十張予原告，被告未違委任事
    務亦無侵占，原告之訴乃為無理由。
三、本件原告主張被告受原告委託，代向訴外人楊石松催討三百三十九萬六千元欠款
    ，雙方約定五五分帳，即由原告自取回之債款中將一半作為被告之報酬。嗣經被
    告與楊某以一百八十萬元達成和解，由楊某簽發面額二十萬元支票及一百六十萬
    元本票各一紙交被告收執，被告已將其中二十萬元之支票兌現一節，為被告自認
    ，自堪信為真實。被告抗辯支票二十萬元係原告同意由被告提示兌現、系爭本票
    業已交付原告為原告所否認；原告主張因被告拒未交付系爭本票，經原告催索，
    故原告於八十七年三月間交付空白支票一本五十張借原告使用，嗣發現是他人失
    竊支票一節，則為被告否認有交付該五十張空白支票予原告。
四、按刑事訴訟法第五百條所謂附帶民事訴訟之判決，應以刑事訴訟判決所認定之事
    實為據者，係指附帶民事訴訟之判決而言。如附帶民事訴訟經移送於民事庭後，
    即為獨立民事訴訟，其裁判不受刑事判決認定事實之拘束。有最高法院四十八年
    台上七一三號判例可資參考。原告主張被告侵占系爭本票業經刑事判決確定，而
    足認定被告侵占係爭本票，尚不足採，合先敘明。
五、至訴外人陳斌雖於台灣苗栗地方法院檢察署八十七年度偵字第三四七九號被告涉
    嫌竊盜案件中，供稱其所持有訴外人邱錦燕所遭竊之支票中之一紙是被告於八十
    五年間所交付，有證人鍾啟華在場親見可證（見該偵查卷第九十六頁、九十七頁
    ），惟訴外人鍾啟華經檢察官訊問時，則供稱不記得有見到被告交付支票予陳斌
    一事（見同前卷第一０二頁、一０三頁），參之陳斌在其所涉贓物案件、被告所
    涉竊盜案件中，就其持有邱錦燕所失竊之支票來源，供述前後不一，是否可信已
    非無疑。是尚難以其供述不一之證詞，遽謂因被告未將系爭本票交予原告，所以
    將邱錦燕失竊之支票交予原告。
六、查原告於台灣新竹地方法院檢察署八十七年度偵字第三七四二號背信案件中供稱
    ：「（被告）在民主路口對我說收到楊承龍（應是楊石松之筆誤）的款項，對我
    說二十萬元的支票是他請『兄弟』去討債，要先用掉」（見該偵查卷八十七年九
    月九日訊問筆錄），已足證被告對原告說明已自楊石松處索得債款，約原告外出
    時，已對原告稱楊石松所簽發之二十萬元支票被告要先用；再原告嗣於八十七年
    六月十六日對被告提出侵占之告訴狀中亦載為「債務人楊石松欠之三三九萬六千
    ，要回之二十萬元現款，該男子（指被告）稱先給其兄弟使用，其餘欠款以三成
    處理得一一三萬元，唯該男子遲未將三成還款中告訴人應得之部分交予告訴人」
    （見該告訴狀）；嗣於台灣新竹地方法院檢察署八十七年度偵續字第一０三號案
    件八十七年十二月八日訊問時則稱「是他說（指被告）楊石松二十萬元他先用，
    說好五五分帳，他說錢拿到再給我」（見該偵訊筆錄）。則依原告主張，被告既
    是告之現金二十萬元，豈有再錢拿到再分給原告之理，顯見原告應知悉被告自楊
    石松處取得支票二十萬元，且同意由被告使用。參之原告迄於本件起訴時，亦僅
    是就系爭本票有所主張，未對二十萬元支票有所主張，足證被告抗辯二十萬元支
    票是原告同意由原告兌領使用，則原告請求被告應將其中十萬元交付予原告，即
    無理由而不可採。
七、原告於本訴主張被告於八十七年三月間交付訴外人邱錦燕之空白支票一本五十張
    借原告使用（見本卷第五十六頁準備書狀）；嗣於台灣苗栗地方法院八十八年度
    易字第一七三號竊盜案件八十八年一月六日訊問時，則供稱：「剛開始先給我幾
    張，我表示要先照會過我才敢用，被告表示金額一張不可開超過五十萬元，並先
    後二次給我各二十五張」、經訊之告在何時交付你第一筆支票？則稱：「第一次
    五月二十日」（見該卷該日筆錄），按果被告有交付原告五十張支票，原告豈有
    對被告究係一次或分二次交付五十紙支票之事實記憶不清之理？參之被告於台灣
    新竹地方法院檢察署八十七年度偵字第三七四二號背信案件中，經檢察官訊問「
    邱錦燕支票都是丙○○交給你的？」「何時何地交給你的」時答稱：「八十七年
    三月間在新竹市○○路文化中心門口的車上交給我的（訴外人邱錦燕被竊支票）
    ，他約我去時說已要到楊石松的錢了，在電話中不方便說，見面後再說」；而原
    告於台灣新竹地方法院檢察署八十七年度偵字第三七四二號背信案件中供稱：「
    在民主路口對我說收到楊承龍（應是楊石松之筆錄）的款項，對我說二十萬元的
    支票是他請『兄弟』去討債，要先用掉」（見該偵查卷八十七年九月九日訊問筆
    錄），則果被告約原告外出時，已告知已要到楊石松債款，而二人見面時僅是要
    告知二十萬元支票『兄弟』要用，而未再交付楊石松之系爭本票，則被告自可於
    電話中說明即可，須何再相約見面？則被告辯稱已於八十七年三月間在民主路將
    系爭本票交予原告，即非無理。況依原告所陳乃是被告打電話告知已要到楊石松
    的錢了相約見面，見了面被告即將邱錦燕之支票交予原告，亦核已與原告於本訴
    中主張因被告自楊石松取得之本票遲未交予原告，經原告催索被告始交付該五十
    紙支票（見本卷同前頁）不符。再原告於台灣苗栗地方法院八十八年易字第一七
    三號竊盜刑事案件中，於八十九年二月十七日經法官訊問「被告為何交付空白支
    票給你」時，供稱：「因他欲向我借錢，且他宣稱他有正常票」、「我因拿空白
    支票前後給被告四十萬元，五十張空白支票分二次給我，我交給他四十萬元亦分
    二次給他」，依原告所主張，被告尚有取自楊石松之本票尚未交付予原告，則原
    告豈有於取得空百支票後尚交付高達四十萬元之現金予被告之理。則原告主張因
    被告自楊石松處取得之本票未交付予原告，經原告催索，被告始交付邱錦燕之五
    十紙空白支票即不可採信。參之依原告在本訴所主張，因票載發票日屆至，擬存
    款以兌現時，付款銀行稱已遭到掛失（見本卷第五十六頁），惟訴外人邱錦燕既
    係於八十七年五月十九日始向銀行為掛失止付（依原告主張其於八十七年三月或
    五月間取得空白支票向銀行查證結果乃為信用正常之支票），有該掛失止付通知
    單附於台灣苗栗地方法院八十八年易字第一七三號竊盜刑事卷第五十四頁可稽，
    而原告所使用之支票中有八十七年五月十五日之票面日支票數紙，有原告所提出
    之支票二十八紙附於前揭台灣苗栗地方法院竊盜案卷第一八八頁證物袋中可稽。
    則原告於八十七年五月十五日前欲存款時，訴外人邱錦燕既尚未至銀行掛失，原
    告如何經由銀行告知已遭掛失？益證原告主張被告交付該五十紙空白支票即不可
    採信；原告主張被告交付該五十紙空白支票既不可採信，則原告主張被告交付該
    五十紙空白支票之緣由乃因被告自楊石松處取得之本票未交付予原告則亦屬不可
    採信，被告抗辯已將系爭本票交予原告即屬可採。
八、從而原告依侵權行為、委任關係之法律關係請求被告給付九十萬元及自八十九年
    二月八日起至清償日止按年利率百分之五計算之利息，於法尚有未合，應予駁回
    。原告之訴既經駁回，其假執行之聲請，已失所附麗，併予駁回。
九、據上論結，本件原告之訴為無理由，依民事訴訟法第七十八條判決如主文。
中      華      民      國    九十      年      三      月    二十二    日
                                  臺灣新竹地方法院民事第一庭
                                      法      官  許  翠  玲
右為正本係照原本作成。
如對本判決上訴，須於判決送達廿日內向本院提出上訴狀。
~B法院書記官  鄭敏郎
中      華      民      國    九十      年      三      月    二十二    日


司法院資訊處製作；財團法人民間司法改革基金會備份。
